---
output: github_document
---

<!-- README.md is generated from README.Rmd. Please edit that file -->

```{r setup, include=FALSE}
knitr::opts_chunk$set(
  echo = TRUE,
  fig.path = "man/figures/README-"
)
```


# futools

このPackageは、vcdが提供するmosaic などのグラフ生成ツールで日本語を使えるようにするものです。

カテゴリカルデータの可視化には、Michael Friendly先生たちの`vcd`（その名もずばり、Visualizing of Categorical Data：カテゴリカルデータの可視化）が有効なことはいろいろなところでこのパッケージが紹介されていることからもわかります。ただ、グラフィックがbase graphics ではなく、（`lattice`や`ggplot2`でも使われている）gridであることもあり、日本語表示が簡単ではありませんでした。

~~しかし、gpar に日本語フォントを指定することでmosaicなどのvcd function で日本語がつかえるようになります。~~


grid graphics であるvcdで日本語を使うには、`package showtext`をインストールし、`library(showtext)`ののり、`showtext_auto(TRUE)`を設定すればOKです。ggplot2 でも有効です。


こうした経緯があるために、以前、以下のように書いてましたが、

「当初は、一々`mosaic()`の中にパラメータで書いていたのですが、さすがに面倒になったので、wrapper をパッケージにしてみました。」

showtextを使えば日本語（以外もOK）表示のために、いちいち`gpar`を指定しなくてもいいので、このwraperは、`mosai`の使い方の説明になりました。

Github からインストールできますので、使ってみてください。

## Installation

githubから以下のようにしてインストールできます：

```{r gh-installation, eval = FALSE}
if (!require(devtools)){
    install.packages('devtools')
    library(devtools)
}
devtools::install_github("419kfj/futools")
```

## Example

This is a basic example which shows you how to solve a common problem:

```{r example}
library(vcd)
library(RColorBrewer)
library(futools)
library(showtext)
showtext_auto(TRUE)

# data set
data(HairEyeColor_jp)

mosaic(HairEyeColor,shade = TRUE)

# plain mosaic_jp
mosaic_jp(HairEyeColor_jp)

# without cell color
mosaic_jp2(HairEyeColor_jp)

# set cell color by color matrix
cset <- t(matrix(rep(brewer.pal(4,"Blues"),2),ncol=2))
mosaic_jp2(HairEyeColor_jp,gp=gpar(fill=cset,col=0))

# Pearson residulas
mosaic_jp2(HairEyeColor_jp,shade=TRUE)
```

# 参考文献

- 藤本一男,2017, 「二つのmosaic plotと日本語表示」★日本語表示の箇所は↑で読み替えてください。
  https://www.slideshare.net/kazuofujimoto/2mosaic-plot-80084536
- 藤本一男,2017, 「vcd/vcdExtra で日本語を使う その2」
    https://www.slideshare.net/kazuofujimoto/use-japanese-with-vcdvcdextra-package
- David Meyer, Achim Zeileis, Kurt Hornik , 2007, The Strucplot Framework: Visualizing Multi-way Contingency Tables with vcd, Journal of Statistical Software,Vol17,
    https://www.jstatsoft.org/index.php/jss/article/view/v017i03/v17i03.pdf
- Michael Friendly,2017, Working with categorical data with R and the vcd and vcdExtra packages,
    + http://euclid.psych.yorku.ca/datavis.ca/courses/VCD/vcd-tutorial.pdf
    + https://www.datavis.ca/courses/VCD/vcd-tutorial.pdf

- Zach Bogart, Joyce Robbins,2019, "GR5702 Exploratory Data Analysis and Visualization course offered at Columbia University.",https://jtr13.github.io/EDAVold/mosaic.html
